Nicolás Mahecha Pérez – Ingeniero de Sistemas

• <u>LinkedIn</u> • <u>Portafolio</u> • nicolasmahecha11sistemas@gmail.com • 3113501852 •Bogotá

Soy estudiante de último semestre de Ingeniería de Sistemas, con un fuerte interés por la tecnología y la innovación, actualmente me enfoco en Inteligencia Artificial. Tengo experiencia en soporte técnico y desarrollo de proyectos, utilizando diversas tecnologías como Python, JavaScript, así como bases de datos. Me considero autodidacta, perseverante y comprometido con los objetivos del equipo. Siempre estoy dispuesto a aprender nuevas tecnologías y metodologías de desarrollo, para mejorar mis habilidades y contribuir al éxito del equipo.

Educación

UNIVERSITARIA DE COLOMBIA

2021 - Actualidad

Carrera Ingeniería de Sistemas Último Semestre Actualmente

TALENT TECH - MINTIC

2024

Bootcamp Inteligencia Artificial

Experiencia

Atento - Telefónica Movistar

Bogotá

Soporte Técnico - Chat

mayo 2024 – diciembre 2024

- Soporte técnico de primer y segundo nivel, resolución de incidencias de conectividad
- Diagnóstico en plataformas de redes hogar y redes móviles
- Atención al cliente por medio de chat, solución de problemas técnicos relacionados con la conectividad de Internet y servicios móviles, asegurando la satisfacción del cliente.
- Documentación detallada de cada caso atendido y las soluciones implementadas en el sistema de gestión de incidencias.

SUTHERLAND GLOBAL SERVICES COLOMBIA

Bogotá

Practicas Universitarias – Soporte IT

junio 2023 - diciembre 2023

junio 2022 - enero 2023

- Configuración de Sistemas Operativos.
- Configuración de Software y programas ofimáticos.
- Soporte a usuarios y resolución de tickets sobre problemas tecnológicos.
- Gestión de activos en inventario.

ESFERA COLOR LTDA Desarrollador Software JR

Bogotá

• Modificación de software existente - Integración de software.

- Gestión de base de datos.
- Preparación de informes detallados.
- Desarrollo en VBA, uso de SAP.

Habilidades

- Bases de Datos: MySQL | SQL server | Oracle | MongoDB
- Frontend: HTML | CSS | JavaScript | React.JS
- **Backend:** Python | Node.js | Express |
- Equipos: Instalación sistemas operativos | Mantenimiento de Hardware | Manejo de Software | BackUps
- Habilidades blandas: Comunicación asertiva, trabajo en equipo, adaptable al cambio.

Visita mi LinkedIn para visualizar mi perfil linkedIn.com/in/nicolasmahecha11
Visita mi portafolio para visualizar mis proyectos https://nicolasportafolio.netlify.app/